臺灣臺中地方法院刑事判決
110年度訴字第286號
                                      110年度訴字第533號
公  訴  人  臺灣臺中地方檢察署檢察官
被      告  許丞皓


選任辯護人  黃傑琳律師
上列被告因詐欺案件，經檢察官提起公訴（109年度偵字第31094
號）、追加起訴（109年度偵字第35071號）及移送併辦（109年
度偵字第35071號），本院判決如下：
    主    文
丁○○犯如附表一所示之罪，各處如附表一「宣告刑」欄所示之刑
。
未扣案之SONY廠牌Z3手機壹支及犯罪所得新臺幣壹仟元均沒收，
於全部或一部不能沒收或不宜執行沒收時，追徵其價額。
    犯罪事實
一、丁○○可預見真實姓名年籍不詳，而LINE暱稱「李傑」之成年
    人（下稱「李傑」）及所屬之詐欺集團（下稱本案詐欺集團
    ）所為之指示怪異，行事詭譎，復設置斷點逃避追查，且各
    環節需有多人接應，分工縝密，係以三人以上以實施詐術為
    手段，成員間彼此分工詐欺犯罪階段行為，竟於民國109年8
    月底某日起加入本案詐欺集團（參與犯罪組織部分非本案審
    理範圍）。並先後為下列行為：
　㈠丁○○知悉依一般社會生活之通常經驗，任何人均可自行至超
    商或物流貨運站領取包裹，若有收受包裹之必要，均可要求
    對方直接將包裹以店到店寄送至自己方便收取之超商或物流
    貨運站，或直接請物流公司宅配至住居所，並可預見非有正
    當理由，依他人指示至超商領取包裹後再放置在指定地點以
    轉交給他人，該他人將可能藉以遂行詐欺財產犯罪，並逃避
    檢警人員之追緝，而其發生並不違背自己本意之不確定故意
    ，而與「李傑」及所屬詐欺集團成員，共同基於意圖為自己
    不法之所有之三人以上共同詐欺取財犯意聯絡，先由本案詐
    欺集團其他不詳成員以如附表二「詐欺方式」欄所示之方式
    ，分別向甲○○、黃雅玲施行詐術，致其等均陷於錯誤，而分
    別寄出如附表二「被害人交付之帳戶」欄所示帳戶之存摺及
    提款卡包裹後，再由丁○○依「李傑」之指示，於附表二「提
    領包裹時間、地點」欄所示之時、地，領取上開包裹並放置
    在指定地點，丁○○並因而獲取日薪新臺幣（下同）1000元之
    報酬。
　㈡丁○○可預見其依照「李傑」指示領取上開來源極為可疑之包
    裹，且包裹內容物極可能遭本案詐欺集團利用於遂行詐欺財
    產犯罪之目的，並可能產生遮斷資金流動軌跡以逃避國家追
    訴、處罰之效果，竟基於一般洗錢及三人以上共同詐欺取財
    之不確定故意，依「李傑」之指示將前揭包裹寄放在臺灣大
    道空軍一號店內。嗣本案詐欺集團取得丁○○所寄放如附表二
    所示帳戶之存摺及提款卡後，丁○○與「李傑」及所屬詐欺集
    團成員即基於意圖為自己不法所有之三人以上詐欺取財、一
    般洗錢之犯意聯絡，推由本案詐欺集團其他成員以如附表三
    「詐欺方式」欄所示之方式，分別向庚○○、丙○○、辛○○、己○○、鄭嘉玉、林晏如、童素芬施行詐術，致其等均陷於錯誤
    ，而分別匯款至如附表三「匯入帳戶」欄所示之帳戶，再由
    本案詐欺集團不詳成員持各該帳戶之提款卡提領上開詐欺贓
    款，以掩飾或隱匿特定犯罪即詐欺取財犯罪所得之本質及去
    向。
二、案經甲○○、黃雅玲、庚○○、丙○○、辛○○、己○○、鄭嘉玉、林
    晏如、童素芬告訴暨臺中市政府警察局霧峰分局報告臺灣臺
    中地方檢察署檢察官偵查起訴、追加起訴及移送併辦。
    理    由
一、程序事項
  ㈠按於第一審辯論終結前，得就與本案相牽連之犯罪或本罪之
    誣告罪，追加起訴。有左列情形之一者，為相牽連之案件：
    一、一人犯數罪者。刑事訴訟法第265條、第7條第1款分別
    定有明文。檢察官本案起訴被告丁○○係犯如附表二編號1、
    附表三編號1至編號4所示犯行，嗣以109年度偵字第35071號
    追加起訴書，追加起訴被告犯如附表二編號2、附表三編號5
    至編號7所示犯行，並於110年3月11日繫屬本院，有臺灣臺
    中地方檢察署110年3月11日中檢增露109偵35071字第110902
    4187號函文在卷可憑。上開追加起訴部分即如附表二編號2
    、附表三編號5至編號7所示犯行，與本案起訴被告所犯如附
    表二編號1、附表三編號1至編號4之各罪間，有一人犯數罪
    之相牽連關係，依上開法條規定，該署檢察官於本案言詞辯
    論終結即110年9月30日前追加起訴，當屬合法，本院自應就
    追加起訴部分予以審判。至被告參與犯罪組織部分，業據公
    訴人於本院審理時陳稱：本案僅係描述被告曾參與犯罪組織
    ，並無起訴被告參與犯罪組織罪嫌等語（見院1卷第269頁）
    ，此部分即非本案審理範圍，附此敘明。
　㈡本判決下述所引用被告以外之人於審判外之供述證據，均經
    本院於審判時當庭直接提示而為合法調查，被告迄本院言詞
    辯論終結前，就該等證據之證據能力，皆未聲明異議，而檢
    察官及辯護人均同意作為證據【見本院110訴286卷（下稱院
    1卷）第274頁】，而本院審酌上開供述證據資料製作時之情
    況，並無不當取供或證明力明顯過低之瑕疵，認以之作為證
    據應屬適當，依刑事訴訟法第159條之5 規定，認均具有證
    據能力。而本案所引用之其餘非供述證據，並無證據證明係
    實施刑事訴訟程序之公務員違背法定程序所取得，依刑事訴
    訟法第158條之4規定之反面解釋，應認均具有證據能力，併
    此敘明。
二、訊據被告固坦承有於前揭時、地，依「李傑」之指示領取上
    開包裹，並將包裹寄放在空軍一號店內，而獲得日薪1000元
    之報酬等情，惟矢口否認有何加重詐欺取財及一般洗錢之犯
    行，辯稱：我不知道我領取的包裹內容物為何，一直到警方
    通知時，我才知道「李傑」在從事不法行為云云（見院1卷
    第287頁）；辯護人則為被告辯護稱：被告主觀上誤認為係
    從事正當工作，領取之薪資與付出之勞力相比亦符合常情，
    主觀上應無詐欺及洗錢之犯意；又被告僅與「李傑」聯絡，
    故亦難認被告有三人以上共同詐欺取財之認識等語（見院1
    卷第95頁至第97頁、第293頁）。經查：
  ㈠被告於109年8月底某日起加入本案詐欺集團後，推由本案詐
    欺集團其他不詳成員以如附表二「詐欺方式」欄所示之方式
    ，向告訴人甲○○、黃雅玲施行詐術，致其等均陷於錯誤，而
    分別寄出如附表二「被害人交付之帳戶」欄所示帳戶之存摺
    及提款卡包裹等情，業據告訴人甲○○、黃雅玲於警詢中指訴
    明確【見109偵31094卷（下稱偵1卷）第41頁至第45頁、109
    偵35071卷（下稱偵2卷）第35頁至第37頁】，並有告訴人甲○○、黃雅玲提出之LINE對話紀錄截圖、包裹外觀照片、統一
    超商代收款專用繳款證明（見偵1卷第59頁至第64頁、偵2卷
    第81頁至第83頁、第93頁）在卷可證。又被告依「李傑」之
    指示，於附表二「提領包裹時間、地點」欄所示之時、地，
    領取上開包裹，並將包裹寄放在臺灣大道空軍一號店內等情
    ，復經被告於警詢、偵查及本院審理中供述明確（見偵1卷
    第29頁至第33頁、第193頁至第194頁、偵2卷第29頁至第30
    頁、院1卷第79頁至第80頁、第287頁至第290頁），並有被
    告與「李傑」之LINE對話紀錄翻拍照片（見偵1卷第52頁至
    第56頁、偵2卷第49頁至第75頁）、統一超商貨態查詢資料
    、取貨明細表（見偵1卷第47頁、偵2卷第47頁、第77頁）、
    109年8月29日臺中市○○區○里路00號、臺中市○○區○○路000號
    統一超商及路口監視器錄影畫面翻拍照片（見偵1卷第49頁
    至第52頁、偵2卷第43頁至第45頁）存卷可佐，此部分之事
    實，堪以認定。
　㈡本案詐欺集團其他成員以如附表三「詐欺方式」欄所示之方
    式，分別向告訴人庚○○、丙○○、辛○○、己○○、鄭嘉玉、林晏
    如、童素芬施行詐術，致其等均陷於錯誤，而分別匯款至如
    附表三「匯入帳戶」欄所示之帳戶，再由本案詐欺集團不詳
    成員持各該帳戶之提款卡提領上開詐欺贓款，以掩飾或隱匿
    特定犯罪所得之本質及去向等情，則據上開告訴人於警詢中
    指訴明確（見偵1卷第121頁至第123頁、第138頁至第140頁
    、第158頁至第159頁、第166頁至第168頁、偵2卷第131頁至
    第134頁、第159頁至第161頁、第177頁至第179頁），並有
    甲、乙、丙、丁帳戶之客戶基本資料及交易明細表（見偵1
    卷第113頁至第115頁、第151頁至第156頁、第176頁、偵2卷
    第127頁至第129頁、第219頁至第235頁、第239頁至第247頁
    、第253頁至第257頁）、告訴人庚○○提出之台北富邦銀行自
    動櫃員機交易明細表、手機通聯記錄翻拍照片（見偵1卷第1
    25頁至第127頁）、告訴人丙○○提出之第一銀行自動櫃員機
    交易明細表、第一銀行帳戶存摺內頁明細影本（見偵1卷第1
    48頁至第149頁）、告訴人辛○○提出之國泰世華銀行自動櫃
    員機交易明細表（見偵1卷第163頁）、告訴人己○○提出之郵
    政自動櫃員機交易明細表、網路訂單及手機通聯記錄翻拍照
    片（見偵1卷第173頁、第177頁至第178頁）、告訴人鄭嘉玉
    提出之臺幣轉帳交易明細、通話記錄、存摺帳戶查詢資料翻
    拍照片（見偵2卷第153頁至第156頁）、告訴人林晏如提出
    之交易明細翻拍照片（見偵2卷第172頁）、告訴人童素芬提
    出之郵局帳戶交易明細、第一銀行、彰化銀行自動櫃員機交
    易明細表（見偵2卷第184頁至第188頁）在卷可稽，此部分
    之事實，亦堪認定。
　㈢按刑法上之故意，分直接故意（確定故意）與間接故意（不
    確定故意），行為人對於構成犯罪之事實，明知並有意使其
    發生者，為直接故意，行為人對於構成犯罪之事實，預見其
    發生而其發生並不違背其本意者，為間接故意，此觀刑法第
    13條之規定甚明。而臺灣物流業甚為發達、超商數量眾多、
    密集度高，一般人均可自行至超商領取包裹，若有收受包裹
    之必要，亦可要求對方直接將包裹以店到店寄送至自己方便
    收取之超商，實無先請寄送者寄送至某一超商後，再給付報
    酬委託無信賴關係之人代為至超商領取包裹後，復寄放在他
    處以領取之必要；且詐欺正犯以虛構理由及不實收件人之名
    義，詐欺被害人以店到店寄送至超商之方式交付財物之情形
    ，近年來報章新聞多所披露，復經政府多方宣導，一般民眾
    對此種犯案手法，自應知悉而有所預見。查被告並不知悉「
    李傑」之真實姓名、年籍，僅係在臉書頁面見領取包裹即可
    賺取外快之貼文後，即依貼文內容與「李傑」以LINE聯絡，
    並同意依「李傑」指示至超商領取包裹以賺取報酬，且無法
    提供「李傑」之年籍資料等情，業據被告於警詢、偵查及本
    院審理中自陳在卷（見偵1卷第33頁、第193頁至第194頁、
    院1卷第79頁）。被告於警詢中復陳稱：我至超商領取包裹
    後，原本要拿到家樂福青海店的置物櫃中寄放，但因為置物
    櫃已滿，「李傑」才要我將包裹拿到空軍一號店內寄放，說
    會有一位「李鑫文」先生前往領取等語（見偵1卷第31頁）
    ；於本院審理時供稱：我於案發前曾從事物流業，我知道本
    案物流、取貨過程與一般情況不同等語（見院1卷第287頁）
    ，可見被告與「李傑」並無任何信賴關係，經「李傑」告知
    工作內容及可獲得之報酬後，被告依自身之物流工作經驗，
    參之被告當時為26歲，於本院審理時自陳其學歷為高職肄業
    ，有3名未成年子女須扶養之智識程度及生活狀況（見院1卷
    第292頁），顯具有相當之智識及社會工作經驗，應可知悉
    如非意圖犯罪，實無先請寄送者寄送至某一超商後，再花錢
    委託無信賴關係之他人依指示至該超商領取包裹後，再寄放
    他處，並再次委託其他人前往領取之必要；況雙方原本約定
    寄放包裹之地點為大賣場置物櫃，顯與正常交貨情形不同，
    則被告依其一般社會生活之通常經驗，當可知悉「李傑」捨
    棄便捷之正常包裹寄送收取方式，反要求被告代為至超商領
    取包裹再輾轉交與自己之情形實異於常情，已可預見其代為
    至超商領取之包裹，係詐欺取財犯罪所得財物。被告不顧「
    李傑」有可能以此方式詐取被害人之財物，仍依「李傑」之
    指示至超商領取包裹，對於「李傑」以此方式向告訴人甲○○
    、黃雅玲詐取財物，並無違背其本意。又被告既能預見其依
    照「李傑」指示領取之包裹來源極為可疑，而認識到包裹內
    容物極可能與財產犯罪有關，「李傑」極可能係從事不法犯
    罪行為，況包裹內含物品為何物，涉及被告工作內容之重要
    事項，若非被告已由「李傑」處知悉或可得知悉包裹內含帳
    戶金融卡等物，則被告豈有可能於毫無所悉情況下，應允負
    責此詐欺集團所屬協助轉介包裹之角色，竟仍按照「李傑」
    之指示，將包裹再寄放至其他置物櫃、物流轉運站等地點，
    使「李傑」及所屬詐欺集團取得前揭帳戶後，用以詐欺附表
    三「被害人」欄所示之告訴人7人，以阻斷檢警機關查緝金
    流，被告具一般洗錢及詐欺取財之不確定故意，亦足認定。
    至公訴意旨認被告本案係屬確定故意等語，本院認尚無足夠
    之證據為此認定，於此敘明。
　㈣從上開犯罪情節觀之，本案詐欺集團由成員佯裝招募兼職、
    手工代工之人員，先後向告訴人甲○○、黃雅玲施行詐術，致
    其等均陷於錯誤，而分別寄交前揭帳戶資料，由被告依「李
    傑」指示至指定便利超商領取包裹，輾轉交與詐欺集團其他
    成員收受；再由本案詐欺集團不詳成員先後佯裝網拍人員及
    金融機構客服人員，撥打電話向告訴人庚○○、丙○○、辛○○、
    己○○、鄭嘉玉、林晏如、童素芬施行詐術，致其等均陷於錯
    誤，而分別依指示匯款，本案詐欺集團不詳成員再將上開款
    項提領，足見本案詐欺集團組織縝密、分工精細，復設置相
    當程度追查斷點，以圖避免為警方直接追查，須投入相當成
    本及時間，實非一人所能獨力完成。況被告自承其自身係與
    「李傑」聯繫，而「李傑」曾告知嗣後會由「李鑫文」前往
    領取包裹等語，業如前述，益徵被告應能認知「李傑」並非
    獨自一人犯案，其後有分工縝密之團夥協力完成。從而，被
    告既對「李傑」背後有其他成員分工為本案犯行乙節有所認
    知，則其為「李傑」等本案詐欺集團成員領取如附表二所示
    告訴人受騙交付之帳戶資料，再由本案詐欺集團成員持上開
    帳戶資料向附表三所示之告訴人詐取款項，自均構成三人以
    上共同詐欺取財罪無訛。
　㈤被告及辯護人雖以前詞置辯，惟一般正常工作之應徵多係在
    公司內進行，應徵者對於公司所在、名稱、工作內容、進行
    面試之人等事項亦均有一定之認識，衡情應無僅以電話或通
    訊軟體聯繫即決定是否錄取應徵者。然被告未經雇主之面試
    ，單憑通訊軟體聯絡即可獲得工作，則被告對其工作內容是
    否正常一節，本應心生懷疑。佐以被告前於107年間，因基
    於幫助詐欺取財犯意，提供自己之金融機構帳戶資料供他人
    詐欺取財使用，而經臺灣新北地方法院以107年度簡字第359
    3號判處拘役55日確定，有臺灣高等法院被告前案紀錄表在
    卷可佐，並為本院職務上已知，而被告自身具物流工作經驗
    ，其領取本案包裹時，亦已知悉本案領取、交付包裹之方式
    與一般常情有別等情，均經被告於本院審理中供述甚詳（見
    院1卷第287頁、第290頁），被告卻始終未向「李傑」表示
    質疑。又被告於本院審理中供稱：我依「李傑」指示領取包
    裹，每天要領取之包裹數量最少2至3件，多則5件，報酬則
    均為日薪1000元等語（見院1卷第80頁），顯見被告於本案
    無需付出相當心力，即可獲得優渥報酬，與其所付出之勞力
    顯非相當，依上情觀之，足見被告自始即對於本案領取包裹
    之合法性有所懷疑，但為圖報酬仍執意為之，是被告及辯護
    人上開辯詞，均係卸責之詞，不足採信。
  ㈥綜上所述，本案事證明確，被告上開犯行洵堪認定，均應依
    法論科。
三、論罪科刑
　㈠按倘行為人意圖掩飾或隱匿特定犯罪所得來源，而將特定犯
    罪所得直接消費處分，甚或交予其他共同正犯予以隱匿，或
    由共同正犯以虛假交易外觀掩飾不法金流移動，即難認僅單
    純犯罪後處分贓物之行為，應仍構成洗錢防制法第2條第1 
    或2款之洗錢行為（最高法院108年度台上字第3086號判決意
    旨參照）。經查，被告將如附表二所示之帳戶資料輾轉交與
    本案詐欺集團，再由本案詐欺集團成員詐欺如附表三所示之
    告訴人後，使該等告訴人分別匯款至被告所交付之上開帳戶
    ，再由本案詐欺集團成員提領一空，核被告與本案詐欺集團
    成員此部分之行為，已非單純犯罪後處分贓物之行為，而有
    藉此掩飾、隱匿特定犯罪即詐欺取財犯罪所得來源之意，依
    上說明，自應構成一般洗錢罪。
　㈡核被告就附表二所為，均係犯刑法339條之4第1項第2款之三
    人以上共同詐欺取財罪；就附表三所為，則均係犯刑法第33
    9條之4第1項第2款之三人以上共同詐欺取財罪、洗錢防制法
    第14條第1項之一般洗錢罪。
　㈢再按同正犯之意思聯絡，原不以數人間直接發生者為限，即
    有間接之聯絡者，亦包括在內。如甲分別邀約乙、丙犯罪，
    雖乙、丙間彼此並無直接之聯絡，亦無礙於其為共同正犯之
    成立（最高法院93年度台上字第3721號判決意旨參照）。經
    查，被告透過「李傑」而與本案詐欺集團成員共同實行犯罪
    ，被告與本案詐欺集團其他成員間雖無直接聯絡，然被告既
    能預見「李傑」屬於詐欺組織，且同意「李傑」之要求擔任
    詐欺集團內負責收取詐欺人頭金融卡包裹，再為轉介與本案
    詐欺集團其他成員使用於附表三所示之詐欺取財及一般洗錢
    犯行，依照上開說明，仍足認被告與「李傑」及本案詐欺集
    團成員間就本案上開各犯行，均具犯意聯絡及行為分擔，應
    依刑法第28條之規定，論以共同正犯。
　㈣罪數之說明
　⒈被告就附表三所為，均係以一行為同時觸犯三人以上共同詐
    欺取財罪及一般洗錢罪，為想像競合犯，依刑法第55條前段
    規定，應各從一重論以三人以上共同詐欺取財罪處斷。
　⒉被告就附表二所示2罪及附表三所示7罪，犯意各別，行為互
    殊，應予分論併罰。
　㈤公訴意旨就被告所為如附表三所示犯行，雖未論及被告為一
    般洗錢犯行部分，惟此部分與起訴之加重詐欺取財罪部分有
    裁判上一罪之想像競合犯關係，已如前述，自為起訴效力所
    及，並經本院告知被告上開罪名（見院1卷第269頁），本院
    自應併予審理。又公訴人以109年度偵字第35071號移送併辦
    部分，與本案起訴被告如附表二編號1、附表三編號1至編號
    4所示犯罪事實相同，故亦併予審酌。
　㈥刑之加重減輕
　⒈被告前因竊盜案件，經臺灣新北地方法院以104年度易字第10
    87號判處有期徒刑3月確定，嗣於105年1月4日易科罰金執行
    完畢，有臺灣高等法院被告前案紀錄表在卷可證，其於上
    開有期徒刑執行完畢後，5年內故意再犯本案有期徒刑以上
    之各罪，均為累犯。復審酌被告前因犯罪經徒刑執行完畢，
    理應產生警惕作用，惟被告竟再犯本案各罪，足認其刑罰反
    應力薄弱，經本院裁量後，認為依累犯規定加重其刑，並未
    使被告所受刑罰超過其所應負擔之罪責，參照司法院釋字第
    775號解釋意旨，爰依刑法第47條第1項規定，各加重其刑。
　⒉被告始終否認一般洗錢犯行，自無洗錢防制法第16條第2項減
    輕其刑規定之適用，附此敘明。
　㈦爰以行為人之責任為基礎，審酌被告為圖己利，按照「李傑
    」之指示領取、轉交包裹，實現財產犯罪者遂行詐欺取財之
    目的，同時使犯罪者得以遮斷資金流動軌跡、隱匿真實身分
    ，增加查緝罪犯之困難，助長犯罪氣焰，危害社會治安，行
    為實值非難，且自稱並無意願與本案告訴人調解等語（見院
    1卷第80頁）。兼衡其本案犯罪之動機、目的、手段、告訴
    人9人所受損害，及被告於本院審理中自述之智識程度及家
    庭經濟生活狀況（見院1卷第292頁）等一切情狀，分別量處
    如附表一「宣告刑」欄所示之刑，並就罰金部分，均諭知易
    服勞役之折算標準。
　㈧又數罪併罰之案件，於審判中，現雖有科刑辯論之機制，惟
    尚未判決被告有罪，亦未宣告其刑度前，關於定應執行刑之
    事項，欲要求檢察官、被告或其辯護人為充分辯論，盡攻防
    之能事，事實上有其困難，且經上訴後，其中一部分撤銷改
    判，一部分因上訴不合法律上之程式而駁回者，向來不合併
    定其應執行之刑，而應由該案犯罪事實最後判決之法院所對
    應之檢察署檢察官聲請法院裁定定其應執行之刑，是關於數
    罪併罰之案件，如能俟被告所犯數罪全部確定後，於執行時
    ，始由該案犯罪事實最後判決之法院所對應之檢察署檢察官
    ，聲請該法院裁定之，無庸於每一個案判決時定其應執行刑
    ，依此所為之定刑，不但能保障被告（受刑人）之聽審權，
    符合正當法律程序，更可提升刑罰之可預測性，減少不必要
    之重複裁判，避免違反一事不再理原則情事之發生（最高法
    院110年度台抗大字第489號裁定要旨可參），揆諸上揭意旨
    ，本案被告所犯數罪，本院爰僅為各罪宣告刑之諭知，而暫
    不定其應執行之刑，應予說明。
四、沒收　　
　㈠按供犯罪所用、犯罪預備之物或犯罪所生之物，屬於犯罪行
    為人者，得沒收之，於全部或一部不能沒收或不宜執行沒收
    時，追徵其價額，刑法第38條第2項、第4項定有明文。被告
    於本院審理中供稱：我本案均係用我未扣案的SONY廠牌Z3手
    機與「李傑」聯絡等語（見院1卷第287頁），足認該手機為
    被告所有，供被告犯罪所用之物，爰依上開規定宣告沒收，
    於全部或一部不能沒收或不宜執行沒收時，追徵其價額。
　㈡次按犯罪所得，屬於犯罪行為人者，沒收之，於全部或一部
    不能沒收或不宜執行沒收時，追徵其價額，刑法第38條之1 
    第1項前段、第3項定有明文。查被告於警詢及本院審理中均
    供稱：本案我的報酬是日薪1000元，且我確實有取得報酬等
    語（見偵1卷第33頁、院1卷第79頁、第287頁、第290頁），
    被告供述始終一致，堪以採信，足認被告本案犯罪所得為10
    00元，且尚未扣案，爰依上開規定宣告沒收，於全部或一部
    不能沒收或不宜執行沒收時，追徵其價額。
　㈢至洗錢防制法第18條第1項前段固規定「犯第14條之罪，其所
    移轉、變更、掩飾、隱匿、收受、取得、持有、使用之財物
    或財產上利益，沒收之」，此一規定採取義務沒收主義，只
    要合於前述規定，法院即應為相關沒收之諭知，然該洗錢行
    為之標的是否限於行為人所有者始得宣告沒收，法無明文，
    實務上一向認為倘法條並未規定「不問屬於犯罪行為人與否
    均沒收」時，自仍以屬於被告所有者為限，始應予沒收。暨
    參諸最高法院100年度台上字第5026號判決「毒品危害防制
    條例第19條第1項關於沒收之規定，固採義務沒收主義，凡
    犯同條例第4條至第9條、第12條、第13條或第14條第1項、
    第2項之罪者，其供犯罪所用或因犯罪所得之財物，均應諭
    知沒收。但該法條並未規定『不問屬於犯罪行為人與否』，均
    沒收之，自仍以屬於被告所有者為限，始應予以沒收」之意
    旨，本院認在洗錢防制法並未規定「不問屬於犯罪行為人與
    否」之情形下，自宜從有利於被告之認定。從而，被告既未
    實際取得如附表三所示告訴人受騙所匯之款項，該等款項亦
    非在被告實際掌控中，自無庸依洗錢防制法第18條第1項前
    段規定沒收，附此敘明。
據上論斷，應依刑事訴訟法第299條第1項前段，洗錢防制法第14
條第1項，刑法第11條前段、第28條、第339條之4第1項第2款、
第55條、第42條第3項、第38條第2項、第4項、第38條之1第1項
前段、第3項，刑法施行法第1條之1第1項，判決如主文。
本案經檢察官乙○○提起公訴、追加起訴及移送併辦，檢察官戊○○
到庭執行職務。
中　　華　　民　　國　　110 　年　　10　　月　　20　　日
            刑事第五庭    審判長法  官  唐中興      
　　　　　　　　　              法  官  李怡真    
　　　　　　　　　              法  官  黃世誠    
以上正本證明與原本無異。
如不服本判決應於收受送達後20日內向本院提出上訴書狀，並應
敘述具體理由；其未敘述上訴之理由者，應於上訴期間屆滿後20
日內向本院補提理由書（均須按他造當事人之人數附繕本）「切
勿逕送上級法院」。
告訴人或被害人如不服判決，應備理由具狀向檢察官請求上訴，
上訴期間之計算，以檢察官收受判決正本之日起算。
　　　　                        書記官  張捷菡
中　　華　　民　　國　　110 　年　　10　　月　　20　　日
附表一
編號 犯罪事實 宣告刑 1 如附表二編號1所示 丁○○三人以上共同犯詐欺取財罪，累犯，處有期徒刑壹年拾月。 2 如附表二編號2所示 丁○○三人以上共同犯詐欺取財罪，累犯，處有期徒刑壹年陸月。 3 如附表三編號1所示 丁○○三人以上共同犯詐欺取財罪，累犯，處有期徒刑壹年捌月，併科罰金新臺幣貳萬元，罰金如易服勞役，以新臺幣壹仟元折算壹日。 4 如附表三編號2所示 丁○○三人以上共同犯詐欺取財罪，累犯，處有期徒刑壹年捌月，併科罰金新臺幣貳萬元，罰金如易服勞役，以新臺幣壹仟元折算壹日。 5 如附表三編號3所示 丁○○三人以上共同犯詐欺取財罪，累犯，處有期徒刑壹年捌月，併科罰金新臺幣貳萬元，罰金如易服勞役，以新臺幣壹仟元折算壹日。 6 如附表三編號4所示 丁○○三人以上共同犯詐欺取財罪，累犯，處有期徒刑壹年捌月，併科罰金新臺幣貳萬元，罰金如易服勞役，以新臺幣壹仟元折算壹日。 7 如附表三編號5所示 丁○○三人以上共同犯詐欺取財罪，累犯，處有期徒刑壹年玖月，併科罰金新臺幣貳萬元，罰金如易服勞役，以新臺幣壹仟元折算壹日。 8 如附表三編號6所示 丁○○三人以上共同犯詐欺取財罪，累犯，處有期徒刑壹年捌月，併科罰金新臺幣貳萬元，罰金如易服勞役，以新臺幣壹仟元折算壹日。 9 如附表三編號7所示 丁○○三人以上共同犯詐欺取財罪，累犯，處有期徒刑壹年捌月，併科罰金新臺幣貳萬元，罰金如易服勞役，以新臺幣壹仟元折算壹日。 
附表二(時間：民國)：
編號 被害人 被害人受騙時間 詐欺方式 交付之帳戶 提領包裹時間、地點 備註 1 甲○○ 109年8月24日上午11時58分許 以臉書傳送兼職訊息予甲○○，佯稱招募兼職且須寄送存摺及提款卡審核云云，並指示甲○○寄送右列金融帳戶存摺、提款卡 ①甲○○設於第一銀行之帳號00000000000號帳戶(下稱甲帳戶) ②甲○○設於遠東商業銀行之帳號00000000000000號帳戶(下稱乙帳戶) ③甲○○設於郵局之帳號00000000000000號帳戶(下稱丙帳戶) 於109年8月29日下午2時52分許，在臺中市○○區○里路00○00號(起訴書誤載為97號)統一超商興生門市，領取左列金融帳戶包裹  本案起訴部分 2 黃雅玲 109年8月27日下午4時30分許 以手機通訊軟體傳送招募代工訊息予黃雅玲，佯稱招募手工代工且須先寄送存摺及提款卡用以購買材料云云，並指示黃雅玲寄送右列金融帳戶存摺、提款卡 黃雅鈴設於元大銀行之帳號00000000000000號帳戶(下稱丁帳戶) 丁○○於109年8月29日下午2時29分(追加起訴書誤載為27分)許，在臺中市○○區○○路000號統一超商永隆門市，領取左列金融帳戶包裹 追加起訴部分 
附表三(時間：民國，金額：新臺幣）：
編號 被害人 被害人受騙時間 詐欺方式 被害人匯款時間 匯入帳戶 匯款金額 備註 1 庚○○ 109年8月29日晚上9時36分許  假冒網路商場客服人員、銀行客服人員，佯稱須操作自動櫃員機解除網路購物重複扣款云云(起訴書誤載為佯稱急須用錢) 109年8月29日晚上10時15分許 甲帳戶 15,099元 本案起訴部分     109年8月29日晚上10時33分許 同上 15,099元  2 丙○○ 109年8月29日晚上8時47分許 假冒出版社人員、銀行客服人員，佯稱須操作自動櫃員機取消網路購物訂單云云(起訴書誤載為佯稱急須用錢) 109年8月29日晚上9時36分許 同上 29,987元 本案起訴部分 3 辛○○ 109年8月29日晚上7時16分許 假冒熱氣球業者、銀行客服人員，佯稱須操作自動櫃員機解除網路購物重複扣款云云(起訴書誤載為佯稱網路購物操作錯誤訂了3張門票) 109年8月29日晚上8時1分許 乙帳戶 29,989元 本案起訴部分 4 己○○ 109年8月29日下午5時44分許 假冒網路購物及郵局客服人員，佯稱須操作自動櫃員機取消網路購物訂單云云(起訴書誤載為佯稱網路購物操作錯誤將連續扣款) 109年8月29日晚上6時23分(起訴書誤載為7分)許  同上 27,551元(起訴書誤載為27,751元) 本案起訴部分 5 鄭嘉玉 109年8月30日下午4時32分許 假冒勤美學露營渡假村人員、銀行客服人員，佯稱須操作自動櫃員機取消重複訂購之訂單云云 109年8月30日下午5時14分許 丁帳戶 49,989元 追加起訴部分 6 林晏如 109年8月30日下午4時12分許 假冒勤美學業者(追加起訴書誤載為冒充為志光出版社之客服人員)、信用卡公司客服專員，佯稱須操作自動櫃員機退款云云 109年8月30日下午5時35分許 同上 9,985元 追加起訴部分     109年8月30日下午5時39分許 同上 19,985元  7 童素芬 109年8月30日下午5時22分、29分許 假冒勤美學業者、銀行業者，佯稱須操作自動櫃員機解除金融卡重複刷卡之款項云云(追加起訴書誤載為佯稱童素芬之台新商業銀行信用卡遭盜刷) 109年8月30日晚上6時8分(追加起訴書誤載為18分)許 同上 29,989元 追加起訴部分 
附錄論罪科刑法條
洗錢防制法第14條
有第二條各款所列洗錢行為者，處7年以下有期徒刑，併科新臺
幣5百萬元以下罰金。
前項之未遂犯罰之。
前二項情形，不得科以超過其特定犯罪所定最重本刑之刑。
中華民國刑法第339條之4
犯第339條詐欺罪而有下列情形之一者，處1年以上7年以下有期
徒刑，得併科1百萬元以下罰金：
一、冒用政府機關或公務員名義犯之。
二、三人以上共同犯之。
三、以廣播電視、電子通訊、網際網路或其他媒體等傳播工具，
    對公眾散布而犯之。
前項之未遂犯罰之。